【裁判字號】    99,基小,618
【裁判日期】    990618
【裁判案由】    清償債務
【裁判全文】
臺灣基隆地方法院基隆簡易庭小額民事判決
原      告  聯邦商業銀行股份有限公司
法定代理人  甲○○
訴訟代理人  丁○○
            乙○○
被      告  丙○○
上列當事人間請求清償債務事件，本院於民國99年6月8日言詞辯
論終結，判決如下：
    主      文
被告應給付原告新臺幣柒萬玖仟玖佰陸拾肆元，及其中新臺幣柒
萬貳仟柒佰貳拾貳元自民國九十七年三月一日起至清償日止，按
週年百分之十九‧七一計算之利息。
訴訟費用新臺幣貳仟元由被告負擔。
本判決得假執行。
    事實及理由
一、本件原告起訴主張：被告於民國95年12月7 日與原告訂立以
    信用卡為工具之消費貸款契約，依約被告得持卡於各特約商
    店刷卡消費，惟應於當期繳款截止日前向原告全部清償，或
    選擇以循環信用方式僅繳納最低應繳金額，逾期除喪失期限
    利益外，並應給付原告按週年百分之19.71 計算之利息。詎
    被告未依約繳納帳款，尚積欠如主文第1 項所示之金額及利
    息未清償，為此提起本訴等語。
二、被告則於言詞辯論期日到庭，對於其確有向原告申請上開信
    用卡一節並不爭執，惟以：伊目前生病，寄來的資料還沒有
    時間看，且原告庭呈資料不齊全等語置辯。
三、本件被告雖以原告庭呈之資料不齊全云云置辯，然查，原告
    主張之前揭事實，業據提出信用卡申請書暨約定條款、信用
    卡欠款明細、消費歷史帳單等件影本為證，核與正本相符，
    自堪信為真實，被告所辯庭呈資料不齊全、因病尚未閱卷云
    云，尚難採信。至被告雖當庭陳明欲對原告提起反訴，並略
    以：信用卡開通後，原告應自動免費為被告投保意外傷害險
    新臺幣（下同）50萬元，被告容後補呈診斷證明書云云，然
    被告始終並未就反訴具體陳述其訴之聲明、原因事實，且意
    外傷害險是否給付更與本件給付信用卡債務之標的及防禦方
    法不相牽連，其反訴顯非合法，是被告應以另案訴訟方式向
    原告主張其權利，併此敘明。
四、從而，原告依兩造間消費借貸之法律關係，請求被告給付如
    主文第1項所示之金額及利息，為有理由，應予准許。
五、本件係適用小額程序所為被告敗訴之判決，依民事訴訟法第
    436條之20規定，應依職權宣告假執行。
六、訴訟費用2,000 元（包含裁判費1,000元及提解費用1,000元
    ）由被告負擔。
七、依民事訴訟法第436條之23、第436條第2項、第78條、第436
    條之19第1項、第436條之20規定，判決如主文。
中    華    民    國    99    年     6    月    18    日
                  基隆簡易庭法  官  徐世禎
以上正本係照原本作成。
對於本件判決如有不服，應於收受送達後20日內向本院提出上訴
書狀，上訴於本院合議庭，並按他造當事人之人數附具繕本。
當事人之上訴，非以判決違背法令為理由不得為之，上訴狀應記
載上訴理由，表明下列各款事項：
(一)原判決所違背之法令及其具體內容。
(二)依訴訟資料可認為原判決有違背法令之具體事實。
中    華    民    國    99    年    6     月    18    日
                            書記官  周素秋

司法院資訊處製作；財團法人民間司法改革基金會備份。
